【裁判字號】    98,審訴,3504
【裁判日期】    981030
【裁判案由】    毒品危害防制條例
【裁判全文】
臺灣高雄地方法院刑事判決            98年度審訴字第3504號
公  訴  人  臺灣高雄地方法院檢察署檢察官
被      告  甲○○
上列被告因毒品危害防制條例案件，經檢察官提起公訴（98年度
毒偵字第4363號），嗣於本院準備程序中，被告就被訴事實為有
罪之陳述，經本院告知簡式審判程序之旨，並聽取被告與公訴人
之意見後，合議庭裁定由受命法官獨任進行簡式審判程序，判決
如下：
    主  文
甲○○施用第一級毒品，處有期徒刑柒月。扣案第一級毒品海洛
因壹包（含包裝袋，檢驗後淨重為零點零陸柒公克）沒收銷燬之
。
    事  實
一、甲○○前於民國97年間因施用毒品案件，經本院以97年度審
    毒聲字第1566號裁定送觀察、勒戒後，因認無繼續施用毒品
    之傾向，而於98年1 月15日執行完畢釋放，並由臺灣高雄地
    方法院檢察署檢察官以97年度毒偵字第7217號為不起訴處分
    確定。詎其仍未戒除毒癮，明知海洛因業經公告列為毒品危
    害防制條例第2 條第2 項第1 款所定之第一級毒品，不得非
    法持有、施用，仍於前開觀察、勒戒執行完畢釋放後5 年內
    ，基於施用第一級毒品海洛因之犯意，於98年7 月11日上午
    某時，在其位於高雄縣鳳山市○○街8 之1 號2 樓住處內，
    以將海洛因摻入香菸內點燃吸食之方式，施用第一級毒品海
    洛因1 次。嗣其於98年7 月12日18時許，在高雄縣大寮鄉○
    ○○路43號前，因形跡可疑而遭警盤查，當場查扣其所持有
    之第一級毒品海洛因1 包（驗前淨重0.077 公克，驗後淨重
    0.067 公克），而查悉上情。
二、案經高雄縣政府警察局仁武分局報請臺灣高雄地方法院檢察
    署檢察官偵查起訴。
    理  由
一、本件被告甲○○所犯係死刑、無期徒刑、最輕本刑為3 年以
    上有期徒刑以外之罪，其於準備程序中就被訴事實為有罪之
    陳述，經本院告知簡式審判程序之旨，並聽取公訴人及被告
    意見後，合議庭裁定由受命法官獨任進行簡式審判程序，合
    先敘明。
二、訊據被告對於上揭時、地，施用第一級毒品海洛因之事實，
    坦承不諱，而被告為警查獲所採之尿液檢體，經送台灣檢驗
    科技股份有限公司以酵素免疫分析法及氣相層析質譜檢驗結
    果，呈現嗎啡、可待因陽性反應，此有台灣檢驗科技股份有
    限公司98年7 月28日KＺ000000000000號濫用藥物尿液檢驗報
    告暨偵辦毒品尿液採證檢驗對照表各1 份附卷可稽。又扣案
    之白色粉末1 包，經送檢驗結果，確係第一級毒品海洛因成
    分（驗前淨重0.077 公克，驗後淨重0.067 公克），亦有高
    雄市立凱旋醫院98年月14日高市凱醫驗字第10849 號濫用藥
    物成品檢驗鑑定書1 份在卷可憑（見偵卷第33頁）。足徵被
    告之任意性自白核與事實相符，應堪信為真實，可採為本件
    論罪科刑之依據。是本件事證明確，被告施用第一級毒品犯
    行，洵堪認定，應予依法論科。
三、按海洛因為毒品危害防制條例第2 條第2 項第1 款所稱之第
    一級毒品，不得施用、持有。次按觀察、勒戒或強制戒治執
    行完畢釋放後，5 年內再犯第10條之罪者，應依一般刑事訴
    訟程序予以起訴論罪科刑，此觀諸毒品危害防制條例第20條
    、第23條第2 項規定自明。被告前於97年間因施用毒品案件
    ，經本院裁定送觀察勒戒後，於98年1 月15日執行完畢，並
    由臺灣高雄地方法院檢察署檢察官以97年度毒偵字第7217號
    為不起訴處分確定之事實，有臺灣高等法院被告前案紀錄表
    1 份在卷可參，是被告於上開強制戒治執行完畢釋放後5 年
    內，又犯本件施用毒品犯行，則公訴人予以起訴，尚無不合
    ，本院自得依法論科。
四、核被告所為，係犯毒品危害防制條例第10條第1 項之施用第
    一級毒品罪。被告持有第一級毒品後進而施用，其持有之低
    度行為應為施用之高度行為所吸收，故不另論其持有毒品罪
    。本院審酌被告前因施用毒品案件，經觀察勒戒程序，由檢
    察官不起訴處分後，仍不知悛悔，再次施用毒品自戕其身，
    顯然缺乏戒絕毒品之決心，惟念及被告坦承施用第一級毒品
    之事實，且其行為尚未害及他人，並斟酌被告之犯罪動機、
    手段以及被告之智識程度等一切情狀，量處如主文所示之刑
    。另扣案之白色粉末1 包，經送檢驗結果係第一級毒品海洛
    因之情，已如上述，應依毒品危害防制條例第18條第1 項前
    段規定宣告沒收銷燬之；至前開海洛因之包裝袋因包覆毒品
    ，其上顯留有該毒品之殘渣，衡情自難與之剝離，亦應整體
    視之為毒品，連同該包裝袋併予宣告沒收銷燬之；此外，鑑
    驗耗用之海洛因既已滅失，自無庸宣告沒收銷燬之。
據上論斷，應依刑事訴訟法第273 條之1 第1 項、第284 條之1
、第299 條第1 項前段，毒品危害防制條例第10條第1 項、第18
條第1 項前段，判決如主文。
本案經檢察官杜妍慧到庭執行職務。
中    華    民    國    98    年   10     月    30    日
                  刑事第十庭  法  官  曾子珍
以上正本證明與原本無異。
如不服本判決，應於收受送達後10日內向本院提出上訴書狀。
中    華    民    國    98    年   10     月    30     日
                              書記官  李承悌
附錄本判決論罪科刑法條全文：
毒品危害防制條例第10條
施用第一級毒品者，處6月以上5年以下有期徒刑。
施用第二級毒品者，處3年以下有期徒刑。


司法院資訊處製作；財團法人民間司法改革基金會備份。
